Config:
  hfst:
    Gen: ../../../src/generator-gt-norm.hfst
    Morph: ../../../src/analyser-gt-norm.hfst
  xerox:
    Gen: ../../../src/generator-gt-norm.xfst
    Morph: ../../../src/analyser-gt-norm.xfst
    App: lookup

Tests:

  Verb - fahkedh: # verb III, stem -a, root vowel -a-
    fahkedh+V+IV+Inf: fahkedh
    fahkedh+V+IV+Ind+Prs+Sg1: fahkam
    fahkedh+V+IV+Ind+Prs+Sg2: fahkah
    fahkedh+V+IV+Ind+Prs+Sg3: fahkoe
    fahkedh+V+IV+Ind+Prs+Du1: [fahkoen, fahkan]
    fahkedh+V+IV+Ind+Prs+Du2: [fahkeden, gæljoejidien]
    fahkedh+V+IV+Ind+Prs+Du3: fahkajægan
    fahkedh+V+IV+Ind+Prs+Pl1: [fahkebe, fahkajibie]
    fahkedh+V+IV+Ind+Prs+Pl2: [fahkede, fahkajidie]
    fahkedh+V+IV+Ind+Prs+Pl3: [fahkoeh, fahkah]
    fahkedh+V+IV+Ind+Prt+Sg1: [fahkajim]
    fahkedh+V+IV+Ind+Prt+Sg2: [fahkajih]
    fahkedh+V+IV+Ind+Prt+Sg3: [fahkaji,fahkaj]
    fahkedh+V+IV+Ind+Prt+Du1: [fahkajimen]
    fahkedh+V+IV+Ind+Prt+Du2: [fahkajiden]
    fahkedh+V+IV+Ind+Prt+Du3: [fahkajigan]
    fahkedh+V+IV+Ind+Prt+Pl1: [fahkajimh]
    fahkedh+V+IV+Ind+Prt+Pl2: [fahkajidh]
    fahkedh+V+IV+Ind+Prt+Pl3: [fahkajin]
    fahkedh+V+IV+Imprt+Sg2: [fahkoeh,fahkah]
    fahkedh+V+IV+Imprt+Du2: [fahkeden, gæljoejidien]
    fahkedh+V+IV+Imprt+Pl2: [fahkede, fahkajidie]
    fahkedh+V+IV+ConNeg: [fahkah, fahkoeh]
    fahkedh+V+IV+Ger: fahkaminie
    fahkedh+V+IV+PrfPrc: fahkeme
    fahkedh+V+IV+VGen: fahkan
            
  Verb - guarkedh: # verb III, stem -a, root vowel -ua-
    guarkedh+V+IV+Inf: guarkedh
    guarkedh+V+IV+Ind+Prs+Sg1: guarkam
    guarkedh+V+IV+Ind+Prs+Sg2: guarkah
    guarkedh+V+IV+Ind+Prs+Sg3: [guarkoe, guarka]
    guarkedh+V+IV+Ind+Prs+Du1: [guarkan,guarkoen]
    guarkedh+V+IV+Ind+Prs+Du2: [guarkeden, guarkajidien]
    guarkedh+V+IV+Ind+Prs+Du3: guarkajægan
    guarkedh+V+IV+Ind+Prs+Pl1: [guarkebe, guarkajibie]
    guarkedh+V+IV+Ind+Prs+Pl2: [guarkede, guarkajidie]
    guarkedh+V+IV+Ind+Prs+Pl3: [guarkah, guarkoeh]
    guarkedh+V+IV+Ind+Prt+Sg1: [guarkajim]
    guarkedh+V+IV+Ind+Prt+Sg2: [guarkajih]
    guarkedh+V+IV+Ind+Prt+Sg3: [guarkaji]
    guarkedh+V+IV+Ind+Prt+Du1: [guarkajimen]
    guarkedh+V+IV+Ind+Prt+Du2: [guarkajiden]
    guarkedh+V+IV+Ind+Prt+Du3: [guarkajigan]
    guarkedh+V+IV+Ind+Prt+Pl1: [guarkajimh]
    guarkedh+V+IV+Ind+Prt+Pl2: [guarkajidh]
    guarkedh+V+IV+Ind+Prt+Pl3: [guarkajin]
    guarkedh+V+IV+Imprt+Sg2: guarkah
    guarkedh+V+IV+Imprt+Du2: [guarkeden, guarkajidien]
    guarkedh+V+IV+Imprt+Pl2: [guarkede, guarkajidie]
    guarkedh+V+IV+ConNeg: guarkah
    guarkedh+V+IV+Ger: guarkaminie
    guarkedh+V+IV+PrfPrc: guarkeme
    guarkedh+V+IV+VGen: guarkan   
    
  Verb - tsånkedh: # verb II, stem -, root vowel -å-
    tsånkedh+V+IV+Inf: tsånkedh
    tsånkedh+V+IV+Ind+Prs+Sg1: tsånkam
    tsånkedh+V+IV+Ind+Prs+Sg2: tsånkah
    tsånkedh+V+IV+Ind+Prs+Sg3: tsånkoe
    tsånkedh+V+IV+Ind+Prs+Du1: [tsånkoen, tsånkan]
    tsånkedh+V+IV+Ind+Prs+Du2: [tsånkoden, tsånkajidien]
    tsånkedh+V+IV+Ind+Prs+Du3: tsånkajægan
    tsånkedh+V+IV+Ind+Prs+Pl1: [tsånkobe, tsånkajibie]
    tsånkedh+V+IV+Ind+Prs+Pl2: [tsånkode, tsånkajidie]
    tsånkedh+V+IV+Ind+Prs+Pl3: [tsånkoeh, tsånkah]
    tsånkedh+V+IV+Ind+Prt+Sg1: [tsånkajim]
    tsånkedh+V+IV+Ind+Prt+Sg2: [tsånkajih]
    tsånkedh+V+IV+Ind+Prt+Sg3: [tsånkaji, tsånkaj]
    tsånkedh+V+IV+Ind+Prt+Du1: [tsånkajimen]
    tsånkedh+V+IV+Ind+Prt+Du2: [tsånkajiden]
    tsånkedh+V+IV+Ind+Prt+Du3: [tsånkajigan]
    tsånkedh+V+IV+Ind+Prt+Pl1: [tsånkajimh]
    tsånkedh+V+IV+Ind+Prt+Pl2: [tsånkajidh]
    tsånkedh+V+IV+Ind+Prt+Pl3: [tsånkajin]
    tsånkedh+V+IV+Imprt+Sg2: tsånkah
    tsånkedh+V+IV+Imprt+Du2: [tsånkoden, tsånkajidien]
    tsånkedh+V+IV+Imprt+Pl2: [tsånkode, tsånkajidie]
    tsånkedh+V+IV+ConNeg: tsånkah
    tsånkedh+V+IV+Ger: tsånkaminie
    tsånkedh+V+IV+PrfPrc: tsånkeme
    tsånkedh+V+IV+VGen: tsånkoen 
        
        
  Verb - vælnjedh: # verb III, stem -a, root vowel -æ-
    vælnjedh+V+IV+Inf: vælnjedh
    vælnjedh+V+IV+Ind+Prs+Sg1: vælnjam
    vælnjedh+V+IV+Ind+Prs+Sg2: vælnjah
    vælnjedh+V+IV+Ind+Prs+Sg3: vælnjoe
    vælnjedh+V+IV+Ind+Prs+Du1: [vælnjoen, vælnjan]
    vælnjedh+V+IV+Ind+Prs+Du2: [vælnjeden, vælnjoejidien]
    vælnjedh+V+IV+Ind+Prs+Du3: vælnjajægan
    vælnjedh+V+IV+Ind+Prs+Pl1: [vælnjebe, vælnjajibie]
    vælnjedh+V+IV+Ind+Prs+Pl2: [vælnjede, vælnjajidie]
    vælnjedh+V+IV+Ind+Prs+Pl3: vælnjoeh
    vælnjedh+V+IV+Ind+Prt+Sg1: [vælnjajim]
    vælnjedh+V+IV+Ind+Prt+Sg2: [vælnjajih]
    vælnjedh+V+IV+Ind+Prt+Sg3: [vælnjaji, vælnjaj]
    vælnjedh+V+IV+Ind+Prt+Du1: [vælnjajimen]
    vælnjedh+V+IV+Ind+Prt+Du2: [vælnjajiden]
    vælnjedh+V+IV+Ind+Prt+Du3: [vælnjajigan]
    vælnjedh+V+IV+Ind+Prt+Pl1: [vælnjajimh]
    vælnjedh+V+IV+Ind+Prt+Pl2: [vælnjajidh]
    vælnjedh+V+IV+Ind+Prt+Pl3: [vælnjajin]
    vælnjedh+V+IV+Imprt+Sg2: vælnjah
    vælnjedh+V+IV+Imprt+Du2: [vælnjeden, vælnjoejidien]
    vælnjedh+V+IV+Imprt+Pl2: [vælnjede, vælnjajidie]
    vælnjedh+V+IV+ConNeg: vælnjah
    vælnjedh+V+IV+Ger: vælnjaminie
    vælnjedh+V+IV+PrfPrc: vælnjeme
    vælnjedh+V+IV+VGen: vælnjan 
    
  Verb - veajedh: # verb I, stem -a, root vowel -ea-
    veajedh+V+IV+Inf: veajedh
    veajedh+V+IV+Ind+Prs+Sg1: varhtoem
    veajedh+V+IV+Ind+Prs+Sg2: varhtoeh
    veajedh+V+IV+Ind+Prs+Sg3: vorhte
    veajedh+V+IV+Ind+Prs+Du1: varhtoen
    veajedh+V+IV+Ind+Prs+Du2: [varhtoden, varhtoejidien]
    veajedh+V+IV+Ind+Prs+Du3: varhtoejægan
    veajedh+V+IV+Ind+Prs+Pl1: [varhtobe, varhtoejibie]
    veajedh+V+IV+Ind+Prs+Pl2: [varhtode, varhtoejidie]
    veajedh+V+IV+Ind+Prs+Pl3: varhtoeh
    veajedh+V+IV+Ind+Prt+Sg1: [varhtoejim] 
    veajedh+V+IV+Ind+Prt+Sg2: [varhtoejih]
    veajedh+V+IV+Ind+Prt+Sg3: [varhtoeji, varhtoej]
    veajedh+V+IV+Ind+Prt+Du1: [varhtoejimen]
    veajedh+V+IV+Ind+Prt+Du2: [varhtoejiden]
    veajedh+V+IV+Ind+Prt+Du3: [varhtoejigan]
    veajedh+V+IV+Ind+Prt+Pl1: [varhtoejimh]
    veajedh+V+IV+Ind+Prt+Pl2: [varhtoejidh]
    veajedh+V+IV+Ind+Prt+Pl3: [varhtoejin]
    veajedh+V+IV+Imprt+Sg2: varhtoeh
    veajedh+V+IV+Imprt+Du2: [varhtoden, varhtoejidien]
    veajedh+V+IV+Imprt+Pl2: [varhtode, varhtoejidie]
    veajedh+V+IV+ConNeg: varhtoeh
    veajedh+V+IV+Ger: varhtoeminie
    veajedh+V+IV+PrfPrc: vorhteme
    veajedh+V+IV+VGen: varhtoen
        
  Verb - sjuahkedh: # verb III, stem -a, root vowel -ua-
    sjuahkedh+V+IV+Inf: sjuahkedh
    sjuahkedh+V+IV+Ind+Prs+Sg1: sjuahkam
    sjuahkedh+V+IV+Ind+Prs+Sg2: sjuahkah
    sjuahkedh+V+IV+Ind+Prs+Sg3: sjuahkoe  # it should be 'sjåahkoe' umlaut!
    sjuahkedh+V+IV+Ind+Prs+Du1: sjuahkoeh # it should be 'sjåahkoen' umlaut!
    sjuahkedh+V+IV+Ind+Prs+Du2: [sjuahkeden, sjuahkajidien]
    sjuahkedh+V+IV+Ind+Prs+Du3: sjuahkajægan
    sjuahkedh+V+IV+Ind+Prs+Pl1: [sjuahkebe, sjuahkajibie]
    sjuahkedh+V+IV+Ind+Prs+Pl2: [sjuahkede, sjuahkajidie]
    sjuahkedh+V+IV+Ind+Prs+Pl3: sjuahkoeh # it should be 'sjåahkoeh' umlaut!
    sjuahkedh+V+IV+Ind+Prt+Sg1: [sjuahkajim] 
    sjuahkedh+V+IV+Ind+Prt+Sg2: [sjuahkajih]
    sjuahkedh+V+IV+Ind+Prt+Sg3: [sjuahkaji,sjuahkaj]
    sjuahkedh+V+IV+Ind+Prt+Du1: [sjuahkajimen]
    sjuahkedh+V+IV+Ind+Prt+Du2: [sjuahkajiden]
    sjuahkedh+V+IV+Ind+Prt+Du3: [sjuahkajigan]
    sjuahkedh+V+IV+Ind+Prt+Pl1: [sjuahkajimh]
    sjuahkedh+V+IV+Ind+Prt+Pl2: [sjuahkajidh]
    sjuahkedh+V+IV+Ind+Prt+Pl3: [sjuahkajin]
    sjuahkedh+V+IV+Imprt+Sg2: sjuahkah
    sjuahkedh+V+IV+Imprt+Du2: [sjuahkeden, sjuahkajidien]
    sjuahkedh+V+IV+Imprt+Pl2: [sjuahkede, sjuahkajidie]
    sjuahkedh+V+IV+ConNeg: sjuahkah
    sjuahkedh+V+IV+Ger: sjuahkaminie
    sjuahkedh+V+IV+PrfPrc: sjuahkeme
    sjuahkedh+V+IV+VGen: sjuahkan
    
Verb - raavhkedh: # verb III, stem -a, root vowel -aa-
    raavhkedh+V+IV+Inf: sjuahkedh
    raavhkedh+V+IV+Ind+Prs+Sg1: raavhkam
    raavhkedh+V+IV+Ind+Prs+Sg2: raavhkah
    raavhkedh+V+IV+Ind+Prs+Sg3: raavhkoe
    raavhkedh+V+IV+Ind+Prs+Du1: [raavhkoen, raavhkan]
    raavhkedh+V+IV+Ind+Prs+Du2: [raavhkeden, raavhkajidien]
    raavhkedh+V+IV+Ind+Prs+Du3: raavhkajægan
    raavhkedh+V+IV+Ind+Prs+Pl1: [raavhkebe, raavhkajibie]
    raavhkedh+V+IV+Ind+Prs+Pl2: [raavhkede, raavhkajidie]
    raavhkedh+V+IV+Ind+Prs+Pl3: [raavhkoeh, raavhkan]
    raavhkedh+V+IV+Ind+Prt+Sg1: [raavhkajim] 
    raavhkedh+V+IV+Ind+Prt+Sg2: [raavhkajih]
    raavhkedh+V+IV+Ind+Prt+Sg3: [raavhkaji,raavhkaj]
    raavhkedh+V+IV+Ind+Prt+Du1: [raavhkajimen]
    raavhkedh+V+IV+Ind+Prt+Du2: [raavhkajiden]
    raavhkedh+V+IV+Ind+Prt+Du3: [raavhkajigan]
    raavhkedh+V+IV+Ind+Prt+Pl1: [raavhkajimh]
    raavhkedh+V+IV+Ind+Prt+Pl2: [raavhkajidh]
    raavhkedh+V+IV+Ind+Prt+Pl3: [raavhkajin]
    raavhkedh+V+IV+Imprt+Sg2: raavhkah
    raavhkedh+V+IV+Imprt+Du2: [raavhkeden, raavhkajidien]
    raavhkedh+V+IV+Imprt+Pl2: [raavhkede, raavhkajidie]
    raavhkedh+V+IV+ConNeg: raavhkah
    raavhkedh+V+IV+Ger: raavhkaminie
    raavhkedh+V+IV+PrfPrc: raavhkeme
    raavhkedh+V+IV+VGen: raavhkan
